臺灣臺南地方法院刑事判決
109年度交易字第1183號
公  訴  人  臺灣臺南地方檢察署檢察官
被      告  李坤修


上列被告因過失傷害案件，經檢察官提起公訴（109年度營偵字
第1585號），被告於本院準備程序進行中，就被訴事實為有罪之
陳述，經法官告知簡式審判程序意旨，並聽取檢察官及被告之意
見後，裁定依簡式審判程序審理，並判決如下：
    主  文
李坤修犯過失傷害罪，處拘役伍拾伍日，如易科罰金，以新臺幣
壹仟元折算壹日。
    事  實
一、李坤修於民國109年1月16日上午11時49分許，騎乘車牌號碼
    000-000號普通重型機車，沿臺南市鹽水區和平路由西往東
    方向行駛，本應注意機車附載物品，寬度不得超過把手外緣
    10公分，而依當時天候晴、日間自然光線、柏油路面乾燥、無
    缺陷、無障礙物、視距良好等情，並無不能注意之情，竟疏未
    注意及此，騎乘上開機車載運長度約2公尺長之C型鋼，並將
    之置放於機車腳踏墊上，適有謝瑩瑾騎乘車牌號碼000-0000
    號普通重型機車，沿鹽水區和平路同向行駛於李坤修之車輛
    左後方，亦疏未注意車前狀況，行經和平路293號前時，謝
    瑩瑾因超車不慎撞擊C型鋼，致謝瑩瑾人車倒地，因而受有
    頭部鈍傷、臉部擦傷，併4公分撕裂傷口、右手擦傷、雙膝
    部擦傷、左足踝擦傷、左上正中門齒複雜性牙冠斷裂、左下
    第二大臼齒牙冠斷裂等傷害。
二、案經謝瑩瑾訴由臺南市政府警察局新營分局報告臺灣臺南地
    方檢察署檢察官偵查起訴。
    理  由
壹、程序部分：
　　本案被告李坤修所犯之罪，係死刑、無期徒刑、最輕本刑為
    3年以上有期徒刑以外之罪，其於準備程序就前揭被訴事實
    為有罪之陳述，經受命法官告知簡式審判程序之旨，並聽取
    其與公訴人之意見後，裁定依刑事訴訟法第273條之1規定，
    由受命法官獨任進行簡式審判程序，是本案之證據調查，依
    刑事訴訟法第273條之2規定，不受同法第159條第1項、第16
    1條之2、第161條之3、第163條之1及第164條至第170條規定
    之限制，合先敘明。
貳、實體部分：
一、認定犯罪事實所憑之證據及理由：
　　被告就上開犯罪事實，於本院準備程序及審理程序時均坦承
    不諱（本院卷第60頁、第102頁），核與告訴人謝瑩瑾於警
    詢之證述情節相符（警卷第10頁至第14頁、第17頁至第18頁
    ），且有奇美醫療財團法人柳營奇美醫院診斷證明書3紙、
    道路交通事故現場圖、道路交通事故調查報告表㈠、㈡、車牌
    號碼000-000號、MWC-7276號之車號查詢機車車籍資料、被
    告之證號查詢機車駕駛人資料、臺南市車輛行車事故鑑定委
    員會109年10月23日南市交鑑字第1091299106號函附南鑑000
    0000案鑑定意見書各1份（警卷第19頁至第22頁、第33頁至
    第34頁、第39頁至第41頁、偵卷第13頁至第16頁），暨現場
    及車損照片17張、路口監視錄影器翻拍照片3張（警卷第23
    頁至第32頁）附卷可證。是以被告任意性之自白與事實相合
    ，應可採信。又按「機車附載人員或物品，應依下列規定：
    一、載物者，小型輕型不得超過20公斤；普通輕型不得超過
    50公斤；重型不得超過80公斤，高度不得超過駕駛人肩部，
    寬度不得超過把手外緣10公分，長度自座位後部起不得向前
    超伸，伸出車尾部分，自後輪軸起不得超過半公尺；具封閉
    式貨箱之電動三輪重型機車不得超過200公斤，裝載貨物不
    得超出貨箱以外。……」，道路交通安全規則第88條第1項第1
    款定有明文。依被告前考領有駕駛執照及行車多時之經驗，
    對上開規定自應知之甚明；且案發當時天候晴、日間自然光
    線、柏油路面乾燥、無缺陷、無障礙物、視距良好等情，業
    據被告於審理時確認在卷，且有道路交通事故調查報告表㈠
    在卷可查（警卷第33頁），足認被告並無不能注意之情事，
    然被告竟疏未注意及此，導致本件事故之發生，因而使告訴
    人因本件車禍受有如犯罪事實所載之傷害，復有上開醫院診
    斷證明書在卷可憑，是被告之過失行為與告訴人所受傷害間
    顯有相當因果關係。至告訴人就本件車禍之發生，雖有疏失
    ，然被告就本件車禍之發生既有如前所述之過失，自不能因
    告訴人亦有過失，即解免被告之罪責。本件事證明確，被告
    犯行洵堪認定，應予依法論科。
二、論罪科刑：
　　核被告所為，係犯刑法第284條前段之過失傷害罪。又被告
    於肇事後留在事故現場，向前往現場處理，尚不知肇事者為
    何人之警員坦承肇事，嗣並接受裁判之事實，有被告之臺南
    市政府警察局新營分局交通分隊道路交通事故肇事人自首情
    形紀錄表1份（警卷第37頁）在卷可參，是被告於員警尚不
    知何人犯罪前，坦承其為行為人，合於自首之要件，爰依刑
    法第62條前段之規定，減輕其刑。爰審酌被告為考領有合法
    駕駛執照之人，本應謹慎注意遵守交通規則，以維其他參與
    道路交通者之安全，卻疏未注意，導致本件車禍事故之發生
    ，告訴人並受有如事實欄所示之傷勢，被告雖於本院與告訴
    人達成調解，此有本院110年度南司刑移調字第8號調解筆錄
    在卷可佐（本院卷第55頁至第56頁），然被告於履行調解條
    件過程拖拉、消極，並時常無法聯繫，經本院再三敦促，迄
    今仍未全額賠償完畢，被告所為自應受有相當之刑事非難。
    惟念及被告事後坦承犯行，犯後態度尚可，兼衡被告自陳目
    前一人獨居，大學肄業之智識程度，以工為業，並酌其於本
    件車禍事故之過失情節、告訴人與有過失、受傷狀況等一切
    情狀，量處如主文所示之刑，並諭知易科罰金之折算標準。
據上論斷，依刑事訴訟法第273條之1第1項、第299條第1項前段
，刑法第284條前段、第62條前段、第41條第1項前段，刑法施行
法第1條之1第1項，判決如主文。
本案經檢察官李政賢提起公訴，檢察官蘇聖涵到庭執行職務。 
中　　華　　民　　國　　111 　年　　8 　　月　  19  　日
                  刑事第八庭  法  官  陳碧玉
以上正本證明與原本無異。
如不服本判決應於收受本判決後20日內向本院提出上訴書狀，並
應敘述具體理由。其未敘述上訴理由者，應於上訴期間屆滿後20
日內向本院補提理由書狀（均須按他造當事人之人數附繕本）「
切勿逕送上級法院」。 
　　　　　　　　　　　　　　　書記官　詹淳涵
中　　華　　民　　國　　111 　年　　8 　　月　　22　　日
　　　　　　　　　　　　　　　　　　　　　　　　　
附錄本案論罪科刑法條全文：　　　　　　　　　　
中華民國刑法第284條
因過失傷害人者，處1年以下有期徒刑、拘役或10萬元以下罰金
；致重傷者，處3年以下有期徒刑、拘役或30萬元以下罰金。